臺灣新竹地方法院刑事判決　　　　　　　　　　　　　九十一年度訴字第一五三號
　　公　訴　人　臺灣新竹地方法院檢察署檢察官
　　被　　　告　甲○○
右列被告因違反毒品危害防制條例案件，經檢察官提起公訴（九十一年度毒偵字第五
號），及移
六四八號、第九一０號、第一００四號），本院判決如左：
    主  文
甲○○連續施用第一級毒品，處有期徒刑壹年貳月，扣案如附表編號三至六所示之第
一級毒品海洛因均沒收銷燬，如附表編號三所示之電子磅秤、分裝袋、塑膠分裝匙、
如附表編號四、六所示之針筒，均沒收；又連續施用第二級毒品，處有期徒刑捌月，
扣案如附表編號二、三、五、六所示之第二級毒品安非他命均沒收銷燬，如附表編號
三所示之電子磅秤、分裝袋、塑膠分裝匙均沒收。應執行有期徒刑壹年玖月，扣案如
附表編號三至六所示之第一級毒品海洛因、如附表編號二、三、五、六所示之第二級
毒品安非他命，均沒收銷燬，如附表編號三所示之電子磅秤、分裝袋、塑膠分裝匙、
如附表編號四、六所示之針筒，均沒收。
    事  實
一、
（一）甲○○曾有多次違反麻醉藥品管理條例、肅清煙毒條例案件之前科（未構成累
      犯）。且前因施用毒品案件，經觀察、勒戒後，認無繼續施用毒品之傾向，經
      臺灣新竹地方法院檢察署檢察官於民國八十八年八月二十日以八十八年度偵字
      第一七二九號、八十八年度毒偵字第七七號為不起訴處分確定，復再因施用毒
      品案件，經依本院裁定送觀察、勒戒後，認有繼續施用毒品之傾向，而送強制
      戒治，施用毒品部分，另經本院於八十九年十一月二十三日以八十九年度竹東
      簡字第二三四號判決有期徒刑六月，於八十九年十二月二十二日確定，嗣於九
      十年五月三日停止戒治出所，並付保護管束，保護管束至九十年十月十九日始
      期滿（嗣已撤銷）。
（二）詎其於停止戒治付保護管束期間，及前開毒品案件判決有期徒刑六月尚未執行
      前，竟仍不知悔改，基於施用第一級毒品海洛因、第二級毒品安非他命之概括
犯意，自九十年六月初某日起至九十一年七月二日晚上某時止，有時每天一次
      ，有時數日一次，在其位於新竹縣竹東鎮○○路○段四六六巷十六號住處及其
      他不詳處所等地，分別以針筒注射海洛因、將安非他命放在吸食器內用火加熱
      生煙之方式，連續施用第一級毒品海洛因、第二級毒品安非他命多次。其間於
      附表所示之時間、地點為檢警所查獲，並扣得相關之毒品、器具（均詳如附表
      所示）。
二、案經新竹市警察局、新竹縣警察局竹北分局、竹東分局報告臺灣新竹地方法院檢
    察署檢察官偵查起訴及移送併案審理。
      理  由
一、訊據被告甲○○對於右揭事實均坦承不諱，且被告如附表編號一至六所示查獲時
    所採集之尿液經送檢驗結果，均確呈嗎啡（海洛因人體代謝物）及甲基安非他命
    陽性反應，有如附表所示之檢驗報告等附卷可參（所在卷頁詳如附表備註欄所示
    ），此外，尚有如附表所示之第一級毒品海洛因、第二級毒品安非他命、電子磅
    秤、分裝袋、塑膠分裝匙、針筒等扣案可稽（保管字號、扣押物品清單所在卷頁
    詳如附表所示），及海洛因毒品之鑑定通知書四份在卷足佐（所在卷頁詳如附表
    備註欄所示），而按「海洛因經注射入人體後，約百分之八十於二十四小時內自
    尿中排出，：：：尿液中能驗出嗎啡陽性反應與其投與量、投與途逕、採尿時間
    、個人體質及檢驗方法之靈敏度有關：：其代謝物嗎啡之平均可檢出時限約為二
    十六小時：：」，及「甲基安非他命經口服投與後約百分之七十於二十四小時內
    自尿液中排出，約百分之九十於九十六小時內自尿液中排出，：：甲基安非他命
    之檢出與其投與方式、投與量、個人體質、採尿時間及檢測儀器之精密度等諸多
    因素有關，因此僅憑尿液中呈安非他命陽性反應，並無法確實推算吸食時間距採
    集時間之長短，惟依上述資料推斷，最長不可能超過四日」，分別有行政院衛生
    署藥物食品檢驗局八十一年九月八日（八一）藥檢壹字第八一一四八八五號、八
    十一年二月八日（八一）藥檢壹字第００一一五六號函各一份在卷可稽；是經採
    尿檢驗呈嗎啡、甲基安非他命陽性反應者，通常可認其人分別於採尿前二十六小
    時、九十六小時內之某時有施用海洛因、甲基安非他命。是被告前揭自白核與事
    實相符，本件事證已臻明確，被告前開犯行均洵堪認定。再者，被告前因施用毒
    品案件，經觀察、勒戒後，認無繼續施用毒品之傾向，經臺灣新竹地方法院檢察
    署檢察官於八十八年八月二十日以八十八年度偵字第一七二九號、八十八年度毒
    偵字第七七號為不起訴處分確定，復再因施用毒品案件，經依本院裁定送觀察、
    勒戒後，認有繼續施用毒品之傾向，而送強制戒治，施用毒品部分，另經本院於
    八十九年十一月二十三日以八十九年度竹東簡易字第二三四號判決有期徒刑六月
    ，於八十九年十二月二十二日確定，嗣於九十年五月三日停止戒治出所，並付保
    護管束，保護管束至九十年十月十九日始期滿，亦有臺灣新竹地方法院檢察署刑
    案資料查註紀錄表、臺灣高等法院被告全國前案紀錄表、臺灣新竹地方法院檢察
    署檢察官戒治處分執行指揮書、保護管束指揮書等在卷可參（見本案卷第四十頁
    、第四十一頁），本件被告係停止戒治中再犯，應逕予論罪科刑。
二、核被告甲○○所為係分別犯毒品危害防制條例第十條第一項之施用第一級毒品罪
    及同條例第十條第二項之施用第二級毒品罪。其先後分別多次施用第一級毒品海
    洛因、第二級毒品安非他命之行為，均時間緊接，所犯罪名相同，顯均係出於概
    括之犯意為之，均各為連續犯，爰各依刑法第五十六條之規定以一施用第一級毒
    品罪及一施用第二級毒品罪論，並各加重其刑。又其持有第一級毒品海洛因及第
    二級毒品安非他命後分別進而施用，其持有第一級毒品海洛因及第二級毒品安非
    他命之低度行為，應分別為施用之高度行為所吸收，爰不另論其持有第一級毒品
    罪及第二級毒品罪。其所犯上開二罪，罪名不同，犯意各別，應予分論併罰。爰
    審酌被告已有多次違反麻醉藥品管理條例、肅清煙毒條例案件之前科，有前揭臺
    灣新竹地方法院檢察署刑案資料查註紀錄表及臺灣高等法院被告全國前案紀錄表
    在卷足參，雖未構成累犯，然可見素行不佳，所為雖係戕害自身身心健康，然曾
    經二次觀察、勒戒、一次強制戒治，仍於停止戒治期間再犯本件，顯然自制力薄
    弱，且其間遭查獲數次，迭經命繳納保證金後仍不見警惕，足見並無拒用毒品之
    決心，參以施用期間長達年餘，坦承犯行，態度尚可等一切情狀，分別量處如主
    文所示之刑，並定應執行刑，以資懲儆。又附表編號二至六所示之第一級毒品海
    洛因、第二級毒品安非他命，均係管制之第一級、第二級毒品，應依毒品危害防
    制條例第十八條第一項前段沒收銷燬。如附表編號三所示之電子磅秤、分裝袋、
    塑膠分裝匙，均係被告向他人購入毒品供己施用時為防止重量不符所用以測量之
    物，附表編號四、六所示之針筒，均係被告用以注射海洛因所用之物等情，經被
    告供承在案，均應依刑法第三十八條第一項第二款宣告沒收。
三、被告係自九十年六月初某日起至九十一年七月二日晚上某時止，有時每天一次，
    有時數日一次，而分別連續多次施用第一級毒品海洛因、第二級毒品安非他命，
    業如前述，檢察官雖僅就被告於九十年十二月十日下午四時四十分各往前回溯二
    十六小時、九十六小時內之某時施用海洛因、安非他命之犯行起訴（即附表編號
    三所示部分），然其餘部分（即未經移送併案之附表編號一所示部分，以及附表
    編號二、四至六所示檢察官分別以九十一年度毒偵字第一００四、三五一、六四
    八、九一０號移送併案審理部分）與起訴部分各有連續犯之裁判上一罪關係，均
    為起訴效力所及，本院得併予審理，附此敘明。
四、據上論斷，應依刑事訴訟法第二百九十九條第一項前段，毒品危害防制條例第十
    條第一項、第二項、第十八條第一項前段，刑法第十一條前段、第五十六條、第
    三十八條第一項第二款、第五十一條第五款，判決如主文。
本案經檢察官陳榮林到庭執行職務。
中      華      民      國    九十一    年     十二     月     十三     日
                          臺灣新竹地方法院刑事第二庭
                                      法    官  黃美盈
如不服本判決，應於判決送達後十日內向本院提出上訴狀（應附繕本），上訴於臺灣
高等法院。
右正本證明與原本無異。
                                      書 記 官  吳尚文
中      華      民      國    九十一    年     十二     月     十三     日
附錄本案論罪科刑法條：
毒品危害防制條例第十條：
施用第一級毒品者，處六月以上五年以下有期徒刑。
施用第二級毒品者，處三年以下有期徒刑。
附表：
┌──┬───────┬───────┬─────────┬───────┐
│編號│查獲時間、地點│扣  得  物  品│採尿時間，驗尿結果│備          註│
├──┼───────┼───────┼─────────┼───────┤
│一  │九十年六月十四│無。          │九十年六月十四日採│驗尿報告見本│
│    │日經通知至臺灣│              │尿，檢體編號：9000│案卷第八十七、│
│    │新竹地方法院檢│              │6319，驗尿結果呈嗎│八十八頁。    │
│    │察署採尿。    │              │啡（海洛因人體代謝│因此為檢察官│
│    │              │              │物）、甲基安非他命│聲請本院以九十│
│    │              │              │陽性反應。        │年度毒聲字第一│
│    │              │              │                  │一四五號撤銷停│
│    │              │              │                  │止戒治。      │
├──┼───────┼───────┼─────────┼───────┤
│二  │九十年十月十五│甲基安非他命七│九十年十月十六日上│九十一年度毒│
│    │日晚上九時二十│包（九十一年度│午六時十分採尿，代│偵字第一００四│
│    │分，在新竹縣竹│安保管字第四二│號為A-245。       │號併案。      │
│    │北市○○○路與│一號，合計重約│驗尿結果甲基安非他│毒品之扣押物│
│    │縣政二路口。  │一公克）。    │命陽性反應。      │品清單見本案卷│
│    │              │              │                  │第九十一頁。  │
│    │              │              │                  │驗尿報告見九│
│    │              │              │                  │十年度毒偵字一│
│    │              │              │                  │六二六號卷第二│
│    │              │              │                  │十五、二十六頁│
│    │              │              │                  │。            │
│    │              │              │                  │查獲時冒名為│
│    │              │              │                  │「郭明德」，經│
│    │              │              │                  │移送臺灣新竹地│
│    │              │              │                  │方法院檢察署命│
│    │              │              │                  │交保新臺幣（下│
│    │              │              │                  │同）十萬元。嗣│
│    │              │              │                  │真正之郭明德遭│
│    │              │              │                  │裁定送觀察、勒│
│    │              │              │                  │戒而提起抗告始│
│    │              │              │                  │查獲上情。│
│    │              │              │                  │甲○○「冒用│
│    │              │              │                  │郭明德」名義部│
│    │              │              │                  │分尚未經偵辦。│
│    │              │              │                  │              │
├──┼───────┼───────┼─────────┼───────┤
│三  │九十年十二月十│海洛因五小包（│九十年十二月十日下│九十一年度毒│
│    │日上午十一時三│九十年度白保管│午五時三十分採尿，│偵字第五號起訴│
│    │十分，在新竹縣│字第二三五號，│代號為A-382。     │。            │
│    │湖口鄉鳳凰村仁│合計淨重二點八│驗尿結果呈嗎啡、甲│驗尿報告見九│
│    │和路一一三號前│七公克）、甲基│基安非他命陽性反應│十一年度毒偵字│
│    │。            │安非他命四小包│。                │第五號卷第三十│
│    │              │（九十年度保管│                  │七、三十八頁、│
│    │              │字第五五三號，│                  │本案卷第二十六│
││              │重二公克）、電│                  │頁（即第三十二│
│    │              │子磅秤一個、分│                  │頁）。        │
│    │              │裝袋二十個、塑│                  │扣押物品清單│
│    │              │膠分裝匙一支（│                  │見九十一年度毒│
│    │              │九十年度保管字│                  │偵字第五號卷第│
│    │              │第一八三六號）│                  │三十二至三十四│
│    │              │。            │                  │頁。          │
│    │              │              │                  │海洛因之鑑定│
│    │              │              │                  │通知書見九十一│
│    │              │              │                  │年度毒偵字第五│
│    │              │              │                  │號卷第四十頁。│
│    │              │              │                  │因查獲時跳樓│
│    │              │              │                  │受傷，經臺灣新│
│    │      │              │                  │竹地方法院檢察│
│    │              │              │                  │署交保三萬元。│
├──┼───────┼───────┼─────────┼───────┤
│四  │九十一年二月二│自手持拐杖裡起│九十一年二月二十三│九十一年度毒│
│    │十三日凌晨零時│出海洛因二小包│日凌晨一時二十分採│偵字第三五一號│
│    │三十分，在新竹│（九十一年度白│尿，檢體編號為10。│併案。        │
│    │縣竹東鎮○○路│保管字第五七號│驗尿結果呈嗎啡、甲│驗尿報告見本│
│    │四段與竹中路口│，合計淨重二點│基安非他命陽性反應│案卷第二十、二│
│    │。            │一六公克）、針│。                │十一、三十頁。│
│    │              │筒二支（九十一│                  │扣押物品清單│
│    │              │年度保管字第二│                  │見九十一年度毒│
│    │              │九六號）。    │                  │偵字第三五一號│
│    │              │              │                  │卷第四十四、四│
│    │              │            │                  │十五頁。      │
│    │              │              │                  │海洛因之鑑定│
│    │              │              │                  │通知書見本案卷│
│    │              │              │                  │第十四頁（即第│
│    │              │              │                  │十六頁）。    │
│    │              │              │                  │查獲後經移送│
│    │              │              │                  │臺灣新竹地方法│
│    │              │              │                  │院檢察署命交保│
│    │              │              │                  │三萬元。      │
├──┼───────┼───────┼─────────┼───────┤
│五  │九十一年四月二│海洛因一袋（九│九十一年四月二十四│九十一年度毒│
│    │十四日凌晨零時│十一年度白保管│日上午十時三十分採│偵字第六四八號│
│    │三十分，在新竹│字第一三二號，│尿，檢體編號G-232 │併案。        │
│    │縣竹北市中正東│淨重一點四六公│。驗尿結果呈嗎啡、│驗尿報告見九│
│    │路陸橋下。    │克）、安非他命│基安非他命陽性反應│十一年度毒偵字│
│    │              │四點九公克（九│。                │第六四八號卷第│
│    │              │十一年度安保管│                  │三十二、三十三│
│    │              │字第二０二號）│                  │、四十八頁。  │
│    │              │。            │                  │扣押物品清單│
│    │              │              │                  │見九十一年度毒│
│    │              │              │                  │偵字第六四八號│
│    │              │              │                  │卷第二十三、二│
│    │              │              │                  │十四頁。      │
│    │              │              │                  │海洛因之鑑定│
│    │              │              │                  │通知書見九十一│
│    │              │              │                  │年度毒偵字第六│
│    │              │              │            │四八號卷第四十│
│    │              │              │                  │六頁。        │
│    │              │              │                  │查獲後經移送│
│    │              │              │                  │臺灣新竹地方法│
│    │              │              │                  │院檢察署命交保│
│    │              │              │                  │二十萬元。    │
├──┼───────┼───────┼─────────┼───────┤
│六  │九十一年七月二│自隨身包包裡起│九十一年七月三日上│九十一年度毒│
│    │日晚上九時三十│出海洛因一袋（│午十一時十五分採尿│偵字第九一０號│
│    │分，在新竹市南│九十一年度白保│，檢體編號為G-252 │併案。        │
│    │寮街十五號三樓│管字第一八六號│驗尿結果呈嗎啡、甲│驗尿報告見九│
│    │。            │，合計淨重一點│基安非他命陽性反應│十一年度毒偵字│
│    │              │零九公克）、安│。                │第九一０號卷第│
│    │              │非他命一點二公│  │五十三、五十四│
│    │              │克（九十一年度│                  │頁。          │
│    │              │安保管字第二八│                  │扣押物品清單│
│    │              │五號）、針筒四│                  │見九十一年度毒│
│    │              │支（九十一年度│                  │偵字第九一０號│
│    │              │保管字第一０五│                  │卷第四十七至四│
│    │              │九號）。      │                  │十九頁。      │
│    │              │              │                  │海洛因之鑑定│
│    │              │              │                  │通知書見九十一│
│    │              │              │                  │年度毒偵字第九│
│    │              │              │                  │一０號卷第四十│
│    │              │              │                  │六頁。        │
│    │              │              │                  │查獲後經移送│
│    │              │              │                  │臺灣新竹地方法│
│    │              │              │                  │院檢察署，因撤│
│    │              │              │                  │銷強制戒治部分│
│    │              │              │                  │未到案執行而遭│
│    │              │              │                  │通緝，經送執行│
│    │              │              │                  │強制戒治始未繼│
│    │              │              │                  │續再犯。      │
└──┴───────┴───────┴─────────┴───────┘
